【裁判字號】    92,毒抗,740
【裁判日期】    920917
【裁判案由】    聲請觀察勒戒
【裁判全文】
臺灣高等法院臺中分院刑事裁定                    九十二年度毒抗字第七四○號
    抗  告  人
    即  被  告  甲○○
右列抗告人因聲請觀察勒戒案件，不服臺灣彰化地方法院中華民國九十二年八月五日
裁定（九十二年度毒聲字第一六四五號）提起抗告，本院裁定如左：
      主  文
抗告駁回。
      理  由
一、本件抗告意旨略以：抗告人即被告甲○○（下稱被告）因被朋友陷害而被認定有
    吸食毒品，當時巧遇朋友林明德，雖然伊跟林明德沒有認識多少，但那時只是幫
    他取東西，到了目的地，有人上前問伊是否林明德叫來的，之後即丟了一紙包的
    東西，該人馬上離開，隨即衝出三名警員，伊因員警告知若不承認，將被判持有
    毒品刑責，所以承認食用一次，但最後伊仍說明未食用毒品。當時員警在伊身上
    找到兩包感冒藥，伊也表明當時有服用感冒藥，因此驗尿報告有毒品陽性反應云
    云。
二、經查：被告前因施用毒品案件，經台灣彰化地方法院裁定送觀察、勒戒後，認無
    繼續施用毒品之傾向，業經臺灣彰化地方法院檢察署檢察官於民國（下同）九十
    一年八月二十日，以九十一年度毒偵緝字第二五六號為不起訴處分確定。詎其仍
    不知悔改，復於九十二年六月二十三日或其前三日內之某時，在不詳處所，施用
    第一級毒品海洛因一次，嗣為警於九十二年六月二十三日十五時分許，在彰化縣
    永靖鄉○○路與永寧街口查獲，被告雖矢口否認右揭犯行，惟經警採其尿液送驗
    結果，確呈嗎啡陽性反應，有彰化縣衛生局煙毒尿液檢驗成績書一紙附卷可稽，
    並有海洛因一包（毛重○．三公克）扣案可資佐證，復有不起訴處分書及刑案資
    料查註紀錄表在卷可考，其於前開不起訴確定處分後，五年內再犯毒品危害防制
    條例第十條第一項之罪，原審依同條例第二十條第一項規定，准許檢察官之聲請
    ，裁定將被告送勒戒處所觀察、勒戒，經核無不當。被告提起抗告，以：伊遭友
    人陷害，而代為前往取得毒品，又伊服用感冒藥致尿液反應呈毒品陽性反應云云
    ，惟被告之前於偵供稱：「是一個叫『阿東』那邊拿的，是王德明叫我去拿的」
    等語，與抗告意旨所稱係林明德叫伊取東西之情節並不一致；又被告若真有感冒
    ，且服用藥品致尿液毒品陽性反應，則其應能出合格醫師診療處方及藥劑，供法
    院調查是否所辯真實可採，其未能於抗告意旨具體敘明，均顯係臨訟杜撰圖卸刑
    責之詞，所辯不足採信。本件抗告，並無理由，應予駁回。
三、據上論結，應依刑事訴訟法第四百十二條，裁定如主文。
中      華      民      國    九十二    年      九      月     十七     日
                                   臺灣高等法院臺中分院刑事第七庭
                                         審判長法  官  林  榮  龍
                                               法  官  黃  日  隆
                                               法  官  江  錫  麟
右正本證明與原本無異。
不得再抗告。
                                               書記官  陳  振  海
中      華      民      國    九十二     年      九      月     十八    日
                                                                        Ｆ


司法院資訊處製作；財團法人民間司法改革基金會備份。
